臺灣高等法院刑事裁定　　　　　　　　　100年度抗字第282號
抗　告　人
即　被　告　周志鵬
選任辯護人　王耀星律師
上列抗告人因業務過失傷害案件，不服臺灣臺北地方法院中華民
國100年2月11日所為裁定（99年度交易字第390號），提起抗告
，本院裁定如下：
    主  文
抗告駁回。
    理  由
一、原裁定意旨略以：本件抗告人即被告周志鵬因業務過失傷害
    案件，經原審於民國99年11月5日以99年度交易字第390號刑
    事判決判處有期徒刑8月在案，該判決正本業於99年11月18
    日寄存送達被告住所「臺北市○○區○○街1巷19號4樓」所
    在之臺北市政府警察局南港分局玉成派出所，自寄存之日起
    ，經10日（即99年11月28日）發生效力，因被告住所位於臺
    北市南港區，其向臺灣臺北地方法院為訴訟行為，不計在途
    期間，故被告對原審前開判決提出第二審上訴之合法期間為
    10 日，則自送達判決生效之翌日即99年11月29日起算，計
    至99 年12月8日，其上訴期間即已屆滿。惟被告遲至100年2
    月1日始具狀向原審提起上訴，已逾越法定之上訴不變期間
    ，且無從補正，應予駁回。
二、按提起上訴，應於送達判決後10日內為之；原審法院認為上
    訴不合法律上之程式或法律上不應准許或其上訴權已經喪失
    者，應以裁定駁回之。刑事訴訟法349條、第362條前段分別
    定有明文。
三、查本案原審判決正本，業經郵局送達人送達於被告位於「臺
    北市○○區○○街1巷19號4樓」之住所，因未獲會晤應受送
    達人，亦無受領文書之同居人或受僱人，而於99年11月16日
    寄存於被告住所所在之臺北市政府警察局南港分局玉成派出
    所，並作送達通知書二份，一份黏貼於應受送達人住所門首
    ，另一份置於該送達處所信箱或其他適當位置，以為送達等
    情，有送達證書記載在卷可稽（見原審卷第74頁），依刑事
    訴訟法第62條準用民事訴訟法第138條第1項之規定，此寄存
    送達自屬合法。復依刑事訴訟法第62條準用民事訴訟法第
    138 條第2項規定，此寄存送達自寄存之日起，經10日（即
    99年11月28日）發生送達效力。又被告住所係位於臺灣士林
    地方法院所轄臺北市南港區，其向臺灣臺北地方法院為訴訟
    行為，不計在途期間（見法院訴訟當事人在途期間標準第三
    點），是被告提出第二審上訴期間，自送達判決生效之翌日
    即99 年11月29日起算，計至99年12月8日，其上訴期間即已
    屆滿。然被告遲至100年2月1日始提起上訴，有被告提出之
    「刑事上訴狀」及其上蓋有臺灣臺北地方法院收文戳記可參
    ，已逾法定之上訴期間，從而，原審以被告之上訴逾期為由
    ，裁定駁回其上訴，於法並無不合。抗告意旨徒以抽象之其
    未收到郵局寄存送達通知書、原審未詳查寄存送達是否合法
    等為由，並提出非實際寄送郵件之里長出具之證明書以及事
    後拍攝之住所環境照片為據，指摘原裁定不當，核無理由，
    其抗告應予駁回。至抗告意旨另指其涉犯本案時，並未執行
    業務，且已與告訴人達成初步和解云云，因已逾上訴期間，
    上訴不合法，本院無從為實體之審理，附此敘明。
據上論結，應依刑事訴訟法第412條，裁定如主文。
中    華    民    國    100    年    3    月    24    日
                  刑事第十三庭  審判長法  官  曾德水
                                      法  官  宋松璟
                                      法  官  王復生
以上正本證明與原本無異。
不得再抗告。
                                      書記官  陳靜雅
中    華    民    國   100    年    3     月    24    日